【裁判字號】    97,易,635
【裁判日期】    970820
【裁判案由】    竊盜
【裁判全文】
臺灣桃園地方法院刑事判決               97年度易字第635號
公  訴  人  臺灣桃園地方法院檢察署檢察官
被      告  甲○○
上列被告因竊盜案件，經檢察官提起公訴（97年度偵字第3798號
），本院判決如下︰
    主  文
甲○○毀越安全設備竊盜，累犯，處有期徒刑捌月。
    事  實
一、甲○○前於民國89年間因竊盜案件，經臺灣高等法院以91年
    度上易字第894 號判決判處有期徒刑1 年6 月確定後，於93
    年6 月25日入監執行，嗣於94年8 月23日縮短刑期假釋付保
    護管束，至94年11月30日保護管束期滿，假釋未經撤銷，所
    餘刑期視為已執行完畢。竟仍不知悔改，竟意圖為自己不法
    所有，於96年7 月22日下午3 時許，趁無人發現之際，以不
    詳方式破壞位在桃園縣平鎮市○○路○ 段仁光巷6 號住宅2
    樓臥室鐵窗，進入屋內竊取乙○○所有之財物（確定數量不
    詳）得手。嗣經警據報前往處理，在上開遭竊地點採得竊嫌
    指紋經送比對，發現與甲○○存檔指紋相符後，始查悉上情
    。
二、案經桃園縣政府警察局平鎮分局報請臺灣桃園地方法院檢察
    署檢察官偵查起訴。
    理  由
一、程序部分：
  (一)按除簡式審判程序、簡易程序及第376 條第1 款、第2 款所
    列之罪之案件外，第1 審應行合議審判，民國96年7 月4 日
    修正公布之刑事訴訟法第284 條之1 定有明文。查本案被告
    甲○○涉犯竊盜案件，經檢察官提起公訴，其所犯為刑事訴
    訟法第376 條第2 款所列之罪，揆諸上開規定，第1 審無庸
    行合議審判。
  (二)次按被告以外之人於審判外之言詞或書面陳述，除法律有規
    定者外，不得作為證據；被告以外之人於偵查中向檢察官所
    為之陳述，除顯有不可信之情況者外，得為證據；被告以外
    之人於偵查中向檢察官所為之陳述，除顯有不可信之情況者
    外，得為證據；當事人、代理人或辯護人於法院調查證據時
    ，知有第159 條第1 項不得為證據之情形，而未於言詞辯論
    終結前聲明異議者，視為有前項之同意。刑事訴訟法第159
    條第1 項、第159 條之1 第2 項、第159 條之5 就此定有明
    文。查，被告於本院準備程序中，就檢察官所提作為本案證
    據之證人乙○○之證述、內政部警政署刑事警察局鑑驗書、
    桃園縣政府警察局平鎮分局勘查採證同意書、刑案現場勘查
    紀錄表、勘查報告、現場照片等證據之證據能力均不爭執，
    迄本院言詞辯論終結前，亦未聲明異議，且本院審酌檢察官
    所提上開證據均非公務員違法取得之證據，並無證據力明顯
    過低之情形，復經本院於審判期日就上開證據進行調查、辯
    論，依法自得作為本案證據。
二、實體部分：
  (一)訊據被告甲○○固坦承有於96年7 月22日下午3 時許，踰越
    桃園縣平鎮市○○路○ 段仁光巷6 號住宅2 樓鐵窗（即安全
    設備）入內竊取50元硬幣共計約2,000 餘元等情，然矢口否
    認有何毀壞鐵窗之情，辯稱：當天我有看到2 個外勞從該巷
    子出來，我不知道他們從哪1 戶出來，我就去房子看一下，
    因該房子的窗戶有1 個洞，鐵窗已經被拔開，我就從那邊進
    去云云。然查：被害人乙○○偵查中、本院行準備程序時指
    述：竊嫌是從2 樓房間窗戶進來的，他是將窗戶的鐵窗釘子
    拔掉，再把鐵窗折彎扳開一角後進入的等語明確（見偵查卷
    第24頁、本院97年度審易字第19頁至第20頁），此外並有內
    政部警政署刑事警察局鑑驗書（現場採得指紋鑑驗）、桃園
    縣政府警察局平鎮分局勘查採證同意書、刑案現場勘查紀錄
    表、勘查報告、現場照片附卷可稽，則被告係以不詳方式破
    壞上開住宅2 樓臥室鐵窗後，進入竊取被害人乙○○之財物
    等情，堪以認定。
  (二)公訴意旨認被告甲○○竊取的數量為紙鈔約新臺幣（下同）
    30,000元、硬幣約70,000元及金飾約10兩乙節。然被告固坦
    承有於上開時間至桃園縣平鎮市○○路○ 段仁光巷6 號住宅
    2 樓臥室竊取50元硬幣等情，惟辯以：僅偷50元硬幣總計約
    2,000 餘元，並沒有證人乙○○所說的那麼多東西等語。而
    公訴人據以認定被害人乙○○遭竊之財物數量，無非係以被
    害人乙○○之指述，無其他證據足以證明被害人確有上開數
    量之財物遭竊，則被告本次竊盜所得財物種類、數量，自無
    從加以確定，公訴意旨上開認定，容有誤會，附予敘明。
  (三)綜上，本案事證明確，被告犯行堪以認定，應予依法論科。
三、論罪科刑：
    按刑法321 條第1 項第2 款之「門扇」專指門戶而言，即建
    築物內外間之出入口大門，而所謂「其他安全設備」，指門
    扇牆垣以外，依通常觀念足認防盜之一切設備而言，如門鎖
    、窗戶、房間門或通往陽臺之門即屬之，本案被害人住處2
    樓臥室之鐵窗，具有阻絕內外之功能，依通常觀念亦均係有
    防盜之功能，核屬安全設備之一種。查被告以不詳方式破壞
    被害人乙○○住處臥室安全設備鐵窗後，再爬越該窗戶侵入
    屋內犯竊盜罪，核被告甲○○所為，係犯刑法第321 條第1
    項第2 款之毀越安全設備竊盜罪。另被告前因有上揭事實欄
    所載犯罪及罪刑執行完畢紀錄，有臺灣高等法院被告前案紀
    錄表1 份在卷可參，其於有期徒刑執行完畢後，5 年內故意
    再犯本案有期徒刑以上刑之罪，為累犯，應依刑法第47條第
    1 項規定加重其刑。爰審酌被告前有竊盜前科，素行非佳，
    其不思以正途謀取財貨，竟破壞安全設備進入他人住宅竊取
    物品，冀求不勞而獲，竊盜所得，所生損害非輕，迄未賠償
    被害人損失，併其生活狀況、品行、智識程度犯罪後坦承部
    分犯罪，態度尚佳等一切情狀，認公訴人就被告之犯行具體
    求處有期徒刑1 年，稍嫌過重，爰量處如主文所示之刑為妥
    適，以資警懲。
據上論斷，應依刑事訴訟法第284 條之1 、第299 條第1 項前段
，刑法第321 條第1 項第2 款、第47條第1 項，判決如主文。
本案經檢察官林安紜到庭執行職務。
中    華    民    國    97    年    8     月    20    日
                  刑事第一庭  法  官  朱美璘
以上正本證明與原本無異
如不服本判決，應於判決送達後10日內向本院提出上訴狀（應附
繕本），其未敘述上訴理由者，應於上訴期間屆滿後20日內補提
理由書狀於本院，上訴於臺灣高等法院。
                              書記官  谷貞豫
中    華    民    國    97    年    8     月    22    日
附錄本案論罪科刑法條：
刑法第321條（加重竊盜罪）
犯竊盜罪而有左列情形之一者，處6 月以上、5 年以下有期徒刑
：
一  於夜間侵入住宅或有人居住之建築物、船艦或隱匿其內而犯
    之者。
二  毀越門扇、牆垣或其他安全設備而犯之者。
三  攜帶兇器而犯之者。
四  結夥三人以上而犯之者。
五  乘火災、水災或其他災害之際而犯之者。
六  在車站或埠頭而犯之者。
前項之未遂犯罰之。


司法院資訊處製作；財團法人民間司法改革基金會備份。
